【裁判字號】    98,訴,1573
【裁判日期】    990212
【裁判案由】    違反毒品危害防制條例
【裁判全文】
臺灣屏東地方法院刑事判決              98年度訴字第1573號
公  訴  人  臺灣屏東地方法院檢察署檢察官
被      告  甲○○
上列被告因違反毒品危害防制條例案件，經檢察官提起公訴（98
年度毒偵字第1871號），被告於準備程序中就被訴事實為有罪陳
述，經本院告知簡式審判程序之旨，並聽取當事人意見後，本院
合議庭裁定由受命法官獨任依簡式審判程序審理，判決如下：
    主  文
甲○○施用第一級毒品，累犯，處有期徒刑壹年陸月。扣案沾黏
海洛因之注射針筒貳支、殘渣袋壹個均沒收銷燬之。
    事  實
一、甲○○前於民國88年間，因施用毒品案件，迭經法院裁定送
    觀察勒戒、強制戒治，而於89年2 月6 日執行完畢，並經臺
    灣屏東地方法院檢察署檢察官以89年度戒毒偵字第61號為不
    起訴處分確定。又於93年間，因施用毒品案件，經本院以93
    年度訴字第995 號判處有期徒刑10月確定，並於95年2 月21
    日執行完畢。詎其仍不知悔改，明知海洛因業經公告列為毒
    品危害防制條例之第一級毒品，不得持有、施用，竟基於施
    用第一級毒品之犯意，於98年10月21日17時15分許，在屏東
    縣潮州鎮○○路26號10樓處所，以將海洛因粉末摻水置入針
    筒後注射血管之方式，施用第一級毒品海洛因1 次。嗣於98
    年10月21日17時45分許，在屏東縣潮州鎮○○路26號1 樓之
    停車場內，甲○○因形跡可疑遭警趨前盤查之際，欲趁隙將
    所持注射針筒2 支、殘渣袋1 個扔棄，惟旋遭員警察覺起獲
    ，後經其同意採集尿液送驗，結果呈現可待因、嗎啡陽性反
    應，始悉上情。
二、案經屏東縣政府警察局潮州分局報告臺灣屏東地方法院檢察
    署檢察官偵查起訴。
    理  由
一、本件係依刑事訴訟法第273 條之1 第1 項行簡式審判程序，
    其證據調查依同法第273 條之2 所定原不受審判外陳述排除
    之限制；又被告對於卷內各項證據亦不爭執證據能力，復無
    事證顯示有何違法取得或類此瑕疵之情，故卷內所列各項證
    據，自均有證據能力，合先敘明。
二、上揭犯罪事實，業經被告坦承不諱，復據前開採尿檢驗結果
    ，亦呈可待因、嗎啡陽性反應，有臺灣檢驗科技股份有限公
    司濫用藥物尿液檢驗報告、被告之尿液送驗代號與姓名對照
    表等件為憑（見偵卷第12頁、警卷第9 頁），另外尚有屏東
    縣政府警察局潮州分局中山路派出所刑事案件報告單、查獲
    施用毒品案件報告表所示查獲情形在卷可參（見警卷第1 、
    13頁），以及扣案經檢驗確認沾黏海洛因之注射針筒2 支、
    殘渣袋1 個亦足資佐證，此有臺灣尖端先進生技醫藥股份有
    限公司簡易快速篩檢試劑初步檢驗結果等件可稽（見警卷第
    10-11 頁）。是認被告之自白與事實相符，堪予採信，從而
    本件罪證明確，被告犯行洵足認定，應依法論科。
三、按毒品危害防制條例就施用毒品者，只於「初犯」及「5 年
    後再犯」2 種情形有其追訴條件之限制，倘初犯後5 年內已
    再犯，縱第3 次或第3 次以上施用毒品之時間在初犯釋放5
    年後，仍與「5 年後再犯」有別，顯見其再犯率甚高，原實
    施之觀察勒戒或強制戒治未收實效，自應逕行追訴處罰（最
    高法院97年9 月9 日97年度第5 次刑事庭會議決議參照）。
    本件被告前於89年間因施用毒品而受觀察勒戒、強制戒治執
    行後，旋於93年間復因施用毒品經法院判刑，業如前述，並
    有前案紀錄表、刑案資料查註紀錄表各1 份可考，是依上揭
    說明，本案自應逕行追訴處罰。
四、按海洛因係毒品危害防制條例第2 條第2 項第1 款所定第一
    級毒品。核被告所為，係犯毒品危害防制條例第10條第1 項
    之施用第一級毒品罪。被告持有毒品之低度行為應被施用之
    高度行為所吸收，不另論罪。被告曾受如事實欄所載判刑執
    行等情，有上開前案紀錄資料為憑，其於徒刑執行完畢後，
    5 年內故意再犯本件有期徒刑以上之罪，為累犯，應依刑法
    第47條第1 項加重刑度。爰審酌被告自陷於毒品之害，而有
    違反肅清煙毒條例、毒品危害防制條例等前案，又有妨害家
    庭、竊盜、詐欺等前科，故自75年間起已歷經數次判刑執行
    、觀察勒戒、強制戒治等處遇，其素行不佳，有上開前案紀
    錄資料足稽，考諸被告所犯施用毒品案件，近於95年間經本
    院以95年度訴字第858 號判處有期徒刑1 年4 月確定、96年
    間經本院以96年度訴字第364 號判處有期徒刑1 年6 月（後
    減刑為有期徒刑9 月確定），如今竟仍繼續施用毒品，復而
    犯下本案，足見毫無警惕之心，實有判處相當期間監禁矯治
    之必要，惟念及被告尚能坦然面對司法、供承己身罪行不諱
    ，犯後態度非劣等一切情狀，量處如主文所示之刑，以資懲
    儆。
五、扣案注射針筒2 支、殘渣袋1 個皆殘留第一級毒品海洛因成
    分，有上開檢驗結果可參（見警卷第10-11 頁），該等物品
    因沾黏毒品無法析離，自應併視為查獲本件被告犯行之扣案
    毒品，依毒品危害防制條例第18條第1 項前段均宣告沒收銷
    燬之。
據上論斷，應依刑事訴訟法第273 條之1 第1 項、第299 條第1
項前段，毒品危害防制條例第10條第1 項、第18條第1 項前段，
刑法第11條前段、第47條第1 項，判決如主文。
本案經檢察官曾士哲到庭執行職務
中    華    民    國    99    年     2    月    12    日
                  刑事第四庭    法  官  江振源
以上正本證明與原本無異
如不服本判決，應於判決送達後10日內向本院提出上訴書狀（應
附繕本），其未敘述上訴理由者，應於上訴期間屆滿後20日內補
提理由書狀於本院，上訴於臺灣高等法院高雄分院。
中    華    民    國    99    年     2    月    12    日
                                書記官  潘豐益
附錄本判決論罪科刑法條：
毒品危害防制條例第10條
施用第一級毒品者，處六月以上五年以下有期徒刑。
施用第二級毒品者，處三年以下有期徒刑。

司法院資訊處製作；財團法人民間司法改革基金會備份。
